臺灣士林地方法院民事判決
                                     109年度訴字第1946號
原      告  朴秀美（PARK SUMI）

訴訟代理人  賴安國律師
複 代理 人  沈泰宏律師
被      告  乙○○  


訴訟代理人  陳郁倫律師
被      告  江南峯  

訴訟代理人  江楊罕  
            林厚成律師
上列當事人間請求侵權行為損害賠償事件，本院於民國110 年8
月23日言詞辯論終結，判決如下：
    主  文
被告應連帶給付原告新臺幣伍拾萬元，及被告乙○○自民國一百
零九年八月十九日起，被告甲○○自民國一百零九年十一月二十
四日起，均至清償日止，按年息百分之五計算之利息。
原告其餘之訴駁回。
訴訟費用由被告連帶負擔四分之一，餘由原告負擔。
本判決勝訴部分得假執行。但被告如以新臺幣伍拾萬元預供擔保
，得免為假執行。
原告其餘假執行之聲請駁回。
    事實及理由
壹、程序事項本件原告為韓國籍，其起訴請求被告連帶賠償相當
    之金額，屬涉外民事事件，應適用涉外民事法律適用法規定
    （下稱涉外法），定其準據法。而按關於由侵權行為而生之
    債，依侵權行為地法，涉外法第25條定有明文。查原告主張
    被告侵權行為事實發生地大多在臺灣（見本院卷第12-26頁
    ），是依上開規定，本件應以我國法律為裁判之準據，先予
    敘明。
貳、實體事項
原告主張：被告乙○○（與被告甲○○合稱被告，分稱姓名）明知
  甲○○有婚姻關係，竟仍於甲○○婚姻關係存續期間即民國109 年
  3 月至同年7 月間與甲○○通姦，並與甲○○互傳互訴情衷之訊息
  而為男女感情上之交往，共同故意不法侵害伊基於配偶關係之
  身分法益且情節重大，造成伊情緒崩潰、精神壓力緊繃，以致
  心悸、夜不能眠。是伊得依民法第184 條第1 項前段、第185 
  條第1 項前段、第195 條第1 項前段、第3 項等規定，請求被
  告連帶賠償伊非財產上之損害即精神慰撫金新臺幣（下同）20
  0 萬元，及加付法定遲延利息等語。並聲明：㈠被告應連帶給
  付原告200 萬元，及自起訴狀繕本送達之翌日起至清償日止，
  按年息5 ％計算之利息。㈡願供擔保，聲請宣告假執行。
被告則以：伊等雖對原告所主張之交往行為及性行為之侵權行
  為原因事實均不爭執，惟原告請求之金額明顯過高等語，資為
  抗辯。並均聲明：㈠原告之訴駁回。㈡如受不利之判決，願供擔
  保，聲請宣告免為假執行。
本院之判斷：
㈠按因故意或過失，不法侵害他人之權利者，負損害賠償責任；
  ；數人共同不法侵害他人之權利者，連帶負損害賠償責任；不
  法侵害他人之身體、健康、名譽、自由、信用、隱私、貞操，
  或不法侵害其他人格法益而情節重大者，被害人雖非財產上之
  損害，亦得請求賠償相當之金額；前2 項規定，於不法侵害他
  人基於配偶關係之身分法益而情節重大者，準用之，民法第18
  4 條第1 項、第185 條第1 項前段、第195 條第1 項前段、第
  3 項分別定有明文。又婚姻係以夫妻共同生活為目的，夫妻間
  應互相尊重，互負忠實義務，協力保持共同生活之圓滿、安全
  及幸福，此種利益屬民法第195 條第3 項所稱之「基於配偶關
  係之身分法益」。是倘第三人明知對方為他人配偶，卻仍故意
  與之交往甚而發生性關係，該等行為自已逾社會一般通念所能
  容忍之範圍，明顯悖反公序良俗，並已破壞夫妻共同生活圓滿
  、安全及幸福等基於配偶關係之身分法益。
㈡查原告主張之上開事實，業據其提出LINE對話、照片、光碟等
  件為證，且為被告所不爭執（見本院卷第323 頁），可堪認原
  告主張之事實為真。是原告依上開規定，請求被告連帶賠償其
  非財產上之損害，自非無據。
㈢次按精神慰撫金之賠償，其核給之標準固與財產上損害計算不
  同，然非不可斟酌兩造身分資力與加害程度，及其他各種情形
  核定相當之數額。且所謂相當之金額，應以實際加害情形及被
  害者因此所受痛苦之程度，與兩造身分地位、經濟狀況等關係
  定之。本院審酌原告與甲○○於101 年12月間結婚，育有一子、
  原告因被告上開行為受有相當精神痛苦之程度（見本院卷第28
  、364-366 頁）、被告上開行為之期間及加害行為之態樣（見
  本院卷第12-26 頁），暨斟酌兩造身分地位名下財產資力狀況
  （見本院卷第120 、124 、364 、383-384 、390 頁、限制閱
  覽卷內兩造財產總歸戶資料）及其他各種情形（見本院卷第38
  4-386 頁）等一切情狀，認原告得請求被告連帶賠償之非財產
  上金額，於50萬元之範圍內，應屬適當，逾此數額之請求，則
  難准許。
從而，原告依侵權行為法則，請求被告連帶賠償50萬元，及各
  自起訴狀繕本送達翌日即乙○○自109 年8 月19日起（見本院卷
  第84頁送達證書），甲○○自109 年11月24日起（見本院卷第13
  2 、134 頁送達證書）起，均至清償日止，按年息5 ％計算之
  法定遲延利息，為有理由，應予准許，逾此範圍之請求，則為
  無理由，應予駁回。
本件原告勝訴部分所命給付之金額未逾50萬元，爰依民事訴訟
  法第389 條第1 項第5 款之規定，依職權宣告假執行，並酌定
  免為假執行之擔保。至原告敗訴部分，其假執行之聲請已失所
  依附，應併予駁回。
本件判決基礎已臻明確，兩造其餘攻防方法、陳述及訴訟資料
  ，經本院斟酌後，核與判決結果不生影響，爰不逐一論列，附
  此敘明。
據上論結，本件原告之訴為一部有理由，一部無理由，爰判決
  如主文。
中　　華　　民　　國　 110　　年　　9 　　月　　13　　日
                  民事第三庭  法  官  王沛雷
以上正本係照原本作成。
如對本判決上訴，應於判決送達後 20 日內向本院提出上訴狀，
如委任律師提起上訴者，應一併繳納上訴審裁判費，否則本院得
不命補正逕行駁回上訴。
中　　華　　民　　國　 110　　年　　9 　　月　　13　　日
                              書記官  邱筱菱